---
title: "Undersøgelse af prissætning i QL"
author: "pech@saxo.com"
date: "`r lubridate::today()`"
output: 
  html_document:
   css: style.css
---

Vi undersøger her et antal bøger prissat i QL (i alt tre prisgrupper). Vi vil gerne vide om prissætningen er den rette ved bl.a. at undersøge forhold mellem markedsposition, prissætning, conversion rate og genrer.

```{r setup, include=FALSE}
knitr::opts_chunk$set(echo = F, warning=F,message=F)
```


```{r}
library(tidyverse)
library(RODBC)
library(readxl)
library(broom)
theme_set(theme_minimal())
```


```{r}
df <- read_excel("Price_recommendations2.xlsx") %>% 
  mutate(conversionrate = as.numeric(conversionrate))

## query

query <- "
Select 
	tbl1.Product_Key,
	isbn13,
	n,
	category,
	case when Series_Key is null then 0 else 1 end as inSeries

from (
	SELECT TOP 10000
      [Product_Key]
	  ,count(Product_Key) as n

  FROM [EDW].[edw].[OrderFact] 
  where DateOrdered_Key > 20200301

  group by Product_Key

  order by n desc) tbl1

inner join (
	select Product_Key, 
		   isbn13 

	from [EDW].[edw].[Product]) tbl2 on tbl2.Product_Key = tbl1.Product_Key

inner join (
	select Product_Key, 
		   ThemaCategory_Key
	
	from [EDW].[edw].[ProductThemaCategoryFact]) tbl3 on tbl3.Product_Key = tbl2.Product_Key

inner join (
	select ThemaCategory_Key,
			CustomerAura_ProductCategoryGroup as category
			
	from [EDW].[edw].[ThemaCategory]) tbl4 on tbl4.ThemaCategory_Key = tbl3.ThemaCategory_Key

left join (
	select Product_Key, 
		   Series_Key
	
	from  [EDW].[edw].[ProductSeriesFact]) tbl5 on tbl5.Product_Key = tbl1.Product_Key

	order by n desc"

#####
#####
credentials <- read_rds("credentials.rds")

channel <- odbcConnect(credentials[1],credentials[2],credentials[3])

df2 <- sqlQuery(channel,query) %>% as_tibble() %>%
  select(isbn13,inSeries,LitGroup = category) %>%
  mutate(isbn13 = as.character(isbn13)) %>%
  distinct()

df <- df %>%
  left_join(df2,by="isbn13")
```

### Antal bøger fordelt på QL grupper

Der er en klar overvægt af bøger i kategorien "Premium pris først test".

```{r}
df %>% count(Group) %>% kableExtra::kable() %>% kableExtra::kable_styling()
```

***

## Markedsposition

### Markeds- og prisposition for de tre prisgrupper

Grafen endenfor viser fordeling af vores pris-/markedspositioner.

Bemærk at vi skal finde ud af hvad forskellen er på de to variabler. Jeg kan ikke finde dokumentation på dette fra QL.
I det følgende bruges markedsposition.

```{r}
df %>%
  select(Group, pricing_position = `Pricing Position`, market_position) %>%
  mutate_at(vars(pricing_position,market_position),as.numeric) %>%
  pivot_longer(cols = ends_with("position")) %>%
  group_by(Group,name) %>%
  count(value) %>%
  #filter(name == "market_position") %>%
  ggplot(aes(value,n)) +
    geom_col() +
    facet_grid(name ~Group,scales = "free")+
   labs(x="position")
```

### Markedsposition og conversion rate niveauer

Vi ser at positioneringen fordeler sig nogenenlunde ens for forskellige conversion rate niveauer (her inddelt i fem grupper).

```{r}
name_join <- df %>%
  select(conversionrate) %>%
  mutate(conv_rate_group = ntile(conversionrate,5)) %>%
   group_by(conv_rate_group) %>% 
   filter(conversionrate == min(conversionrate)) %>% 
   distinct(conversionrate,conv_rate_group) %>%
   ungroup() %>%
   mutate(conv_rate_group_name = paste0(conv_rate_group,". >",conversionrate)) %>%
  select(conv_rate_group,conv_rate_group_name)
 
 df %>%
  mutate(conversionrate = as.numeric(conversionrate)) %>%
  mutate(conv_rate_group = ntile(conversionrate,5)) %>%
  inner_join(name_join) %>%
  select(conv_rate_group_name, market_position) %>%
  mutate_at(vars(market_position),as.numeric) %>%
  pivot_longer(cols = ends_with("position")) %>%
  group_by(conv_rate_group_name) %>%
  count(value) %>%
  ggplot(aes(value,n)) +
  geom_col() +
  facet_wrap(~conv_rate_group_name) +
  labs(x="markedsposition")
```

De ensartede fordelinger ses også når vi beregner på gennemsnits- og medianpositioner.

```{r}
df %>%
    mutate(conversionrate = as.numeric(conversionrate)) %>%
    mutate(conv_rate_group = ntile(conversionrate,5)) %>%
    inner_join(name_join) %>%
    select(conv_rate_group_name, market_position) %>%
    mutate_at(vars(market_position),as.numeric) %>%
    pivot_longer(cols = ends_with("position")) %>% 
    group_by(conv_rate_group_name) %>% 
    summarise(median = median(value,na.rm=T),avg=mean(value,na.rm=T)) %>% 
    kableExtra::kable() %>% 
    kableExtra::kable_styling()
```

***

## Conversion rate

### Conversion rates for de tre prisgrupper

Grafen nedenfor viser conversion rates for de forskellige prisgrupper. Der ser ikke ud til at være nogen klar forskel.

```{r}
df %>%
  select(conversionrate,Group) %>%
  mutate(conversionrate = as.numeric(conversionrate)) %>%
  ggplot(aes(conversionrate,fill=factor(Group))) +
  geom_density() +
  facet_wrap(~Group,ncol=1) +
  ggthemes::scale_fill_tableau() +
  theme(legend.position="none") 
```

Der er heller ikke nogen markant forskel på gennemsnit og median.

```{r}
df %>%
  group_by(Group) %>%
  summarise(avg = mean(conversionrate),
            median = median(conversionrate))  %>% 
    kableExtra::kable() %>% 
    kableExtra::kable_styling()
```

### Conversion rates for litterær genre

Da vi ikke har så mange data, bruger vi den simple opdeling i skøn- og faglitteratur. Her ser vi dog en mere markant forskel i conversion rate, så faglitteratur har en højere rate sammenlignet med skønlitteratur.

```{r}

df %>%
  select(isbn13,conversionrate,LitGroup) %>%
  distinct() %>%
  drop_na() %>%
  ggplot(aes(conversionrate,fill=factor(LitGroup))) +
  geom_density() +
  facet_wrap(~LitGroup,ncol=1)  +
  ggthemes::scale_fill_tableau() +
  theme(legend.position="none") 
```

### Conversion rates for bøger i serie

Ifølge grafen her, har bøger der hører til en serie en *lavere* conversion rate. Datagrundlaget er dog ret beskedent med 208 bøger der ikke er i en serie, og 58 bøger der hører til en serie.

```{r}
df %>%
  select(isbn13,conversionrate,inSeries) %>%
  distinct() %>%
  drop_na() %>%
  ggplot(aes(conversionrate,fill=factor(inSeries))) +
  geom_density() +
  facet_wrap(~inSeries,ncol=1)  +
  ggthemes::scale_fill_tableau() +
  theme(legend.position="none") 
```

### En regressionsmodel for conversion rate

Vi kan lave en model for at undersøge hvilke faktorer der kan forklare forskelle i conversion rate.
I denne model indgår prisposition, markedsposition, prisgruppe, litterær gruppe og seriemedlemskab (ja/nej)

I nedenstående output ser vi, at faglitteratur har en væsentligt højere conversion rate (44%).
Vi kan også se at bøger i "Top 51-100 bøger (custom rule)"-gruppen har en 25% højere conversion rate smmenlignet med "Premium pris først test"

```{r}
df_lm <- df %>%
  select(Group,inSeries,LitGroup,conversionrate,pricing_position = `Pricing Position`,market_position) %>%
  mutate(Group = as.factor(Group),
         inSeries = as.factor(inSeries),
         LitGroup = fct_relevel(LitGroup,levels = c("Skønlitteratur", "Faglitteratur")),
         pricing_position = as.numeric(pricing_position),
         market_position = as.numeric(market_position),
         conversionrate = log(as.numeric(conversionrate)))

mod <- lm(conversionrate ~ .,data = df_lm)
#summary(mod)

mod %>% 
  tidy() %>% 
  select(term,estimate,p.value) %>% 
  filter(term != "(Intercept)") %>%
  mutate(estimate = (exp(estimate)-1)*100,
         p.value = if_else(p.value < .05,"signifikant","ns")) %>% 
    kableExtra::kable() %>% 
    kableExtra::kable_styling()
```

***

### Profit pr. prisgruppe

Jeg kender ikke reglerne der ligger til grund for prissøtningen, men nedenfor ser vi hvordan profitten er fordelt på de tre prisgrupper.
Vi ser bl.a. at medianprofitten for "Premium pris først test"-bøger er 0, men samtidigt den laveste conversion rate (jf. regressionsmodellen).

```{r}
df %>%
  mutate(profit = `Profit (24h)`) %>%
  group_by(Group) %>%
  summarise(median = median(profit),
            avg = mean(profit)) %>% 
    kableExtra::kable() %>% 
    kableExtra::kable_styling()

df %>%
  mutate(profit = `Profit (24h)`) %>%
  group_by(Group) %>%
  ggplot(aes(profit,fill=Group)) +
  geom_density() +
  facet_wrap(~Group,ncol=3,scales="free") +
  xlim(c(-50,150)) +
  ggthemes::scale_fill_tableau() +
  theme(legend.position="none") 
```

***

### Prissammenligninger for de tre prisgrupper

I de følgende grafer, ser vi relationerne mellem "shelf price" og henholdsvis "recommended price" og "recommended retail price".

```{r}
p1 <- df %>%
  select(Group,
         shelf_price = `Shelf Price (Standard Price)`,
         recommended_price = `Recommended Price (Standard Price)`,
         recommended_retail_price) %>%
  ggplot(aes(shelf_price,recommended_price,colour=Group)) +
  geom_point(alpha = .5) +
  ggthemes::scale_colour_tableau()

p2 <- df %>%
  select(Group,
         shelf_price = `Shelf Price (Standard Price)`,
         recommended_price = `Recommended Price (Standard Price)`,
         recommended_retail_price) %>%
    mutate(recommended_retail_price = as.numeric(recommended_retail_price)) %>%
  ggplot(aes(shelf_price,recommended_retail_price,colour=Group)) +
  geom_point(alpha = .5) +
  ggthemes::scale_colour_tableau()

gridExtra::grid.arrange(p1,p2)
```

***

### "Recommendation reasons"

Her ser vi de hyppigste grunde til prissætning for de tre grupper

```{r fig.width=10}
library(tidytext)
reasons <- df %>% 
  select(Group,reason = `Recommendation Reason (Standard Price)`) %>%
  mutate(reason = str_replace_all(reason,"[[:digit:]]","x")) %>% 
  mutate(reason = str_extract(reason, "[^,]+")) %>%
  group_by(Group,reason) %>%
  count(sort = T) %>%
  ungroup() 

reasons %>%
  mutate(Group = as.factor(Group),
           reason = reorder_within(reason, n, Group)) %>%
  ggplot(aes(reason,n,fill=Group)) +
  geom_col() +
  facet_wrap(~Group,scales = "free_y",ncol=1) +
  coord_flip() +
     scale_x_reordered() +
    scale_y_continuous(expand = c(0,0)) +
  ggthemes::scale_fill_tableau()
```

***

