---
title: "QL analyse - Perioder"
date: "`r lubridate::today()`"
author: Peer Christensen - pech@saxo.com
output: html_document

---

```{r setup, include=FALSE}
knitr::opts_chunk$set(echo = F, warning = F, message = F, cache =F)
```

På baggrund af en ændring i Quicklizard omkring den 23/24 april og vi vil gerne se om det har påvirket salg, omsætning, samt anskaffelsen af nye medlemmer. 

Analysen her sammenligner data der knytter sig til top 50 bøger fra to tidsperioder:
1. 6/4 t.o.m 19/4
2. 27/4 t.o.m 10/5

### Det hurtige overblik

Bemærk at data her udelukkende er grupperet ift. perioder.
<br>
```{r}
library(tidyverse)
library(RODBC)
library(readxl)
library(gt)

query <- 
  "SELECT  [DateOrdered_Key]
  ,Customer_Key
	,case when DateOrdered_Key >= 20200406 and DateOrdered_Key <= 20200419 then 'Period1'
	      when DateOrdered_Key >= 20200427 and DateOrdered_Key <= 20200510 then 'Period2'
		  end as Period
      ,orders.Product_Key
      ,orders.OrderID
	  ,products.isbn13
	  ,products.title
	  ,[1_GrossRevenue]
      ,[3_NetRevenue]
	  ,ProductSales
      ,[4_DB1]
      ,[5_DB2]
      ,[SubscriptionInit_Key]
      ,[SubscriptionPurchase_Key] -- 72515285 = ja, premium, 72515284 = ja, plus, 72515286 = nej
  FROM [EDW].[edw].[OrderFactCombined] orders
  inner join [EDW].[edw].[Product] products on products.Product_Key = orders.Product_Key

  where ((DateOrdered_Key >= 20200406 and DateOrdered_Key <= 20200419)
  or    (DateOrdered_Key >= 20200427 and DateOrdered_Key <= 20200510))
  and isbn13 != 'Other'"


credentials <- read_rds("credentials.rds")

channel <- odbcConnect(credentials[1],credentials[2],credentials[3])

df <- sqlQuery(channel,query) %>%
  as_tibble() %>%
  filter(SubscriptionInit_Key != -1)

df2 <- read_excel("Top50 24-4.xlsx")

isbns <- df2 %>% pull(isbn13)

df <- df %>%
  filter(isbn13 %in% isbns)

# antal transaktioner
transactions <- df %>%
  count(Period) %>%
  rename(transactions = n)

# den samlede omsætning, DB1, DB2
revenue <- df %>%
  group_by(Period) %>%
  summarise(
    Revenue = sum(ProductSales),
    DB1     = sum(`4_DB1`),
    DB2     = sum(`5_DB2`)
  )

overview <- reduce(list(transactions,revenue),inner_join)

overview <- overview %>%
  select(-Period) %>%
  rownames_to_column() %>% 
  gather(var, value, -rowname) %>% 
  mutate(value = round(value)) %>%
  spread(rowname, value) %>%
  rename(Period1 = `1`, Period2 = `2`) %>%
  mutate(order = c(3,4,2,1)) %>%
  arrange(order) %>%
  select(-order)

overview %>% gt() %>%
  fmt_number(
    columns = 2:3,
    decimals = 0,
    suffixing = F
  ) %>%
  tab_options(table.align = "left") %>%
  tab_header("Samlede salgstal for bøgerne")

```

<br>

```{r}
overview2 <- reduce(list(transactions,revenue),inner_join)

overview2 <- overview2 %>%
  select(Period,transactions, Revenue, DB1,DB2) %>%
  mutate(Revenue = Revenue / transactions,
         DB1 = DB1 / transactions,
         DB2 = DB2 / transactions) %>%
  select(-Period, -transactions) %>%
  rownames_to_column() %>% 
  gather(var, value, -rowname) %>% 
  spread(rowname, value) %>%
  rename(Period1 = `1`, Period2 = `2`) %>%
  mutate(order = c(2,3,1)) %>%
  arrange(order) %>%
  select(-order)

overview2 %>% gt() %>%
  fmt_number(
    columns = 2:3,
    decimals = 0,
    suffixing = F
  ) %>%
  tab_options(table.align = "left") %>%
  tab_header("salgstal pr. bogkøb")
```

<br>
Hvor de ovenstående tal stammer fra salg af de relevante bøger uafhængigt af ordrestørrelsen, vises de samme tal, men på ordreniveau nedenfor. 
<br>
```{r}
# ordreniveau
df <- sqlQuery(channel,query) %>%
  as_tibble() %>%
  filter(SubscriptionInit_Key != -1) 

df <- df %>%
  group_by(OrderID) %>%
  mutate(revenue = sum(ProductSales),
         DB1 = sum(`4_DB1`),
         DB2 = sum(`5_DB2`),
         n_products = n()) %>%
  ungroup()

df2 <- read_excel("Top50 24-4.xlsx")

isbns <- df2 %>% pull(isbn13)

df <- df %>%
  filter(isbn13 %in% isbns)

# antal transaktioner
transactions <- df %>%
  count(Period) %>%
  rename(transactions = n)

# den samlede omsætning, DB1, DB2
revenue <- df %>%
  group_by(Period) %>%
  summarise(
    Revenue = sum(revenue),
    DB1     = sum(DB1),
    DB2     = sum(DB2),
    n_products = sum(n_products))

overview <- reduce(list(transactions,revenue),inner_join)

overview <- overview %>%
  select(-Period,-transactions) %>%
  rownames_to_column() %>% 
  gather(var, value, -rowname) %>% 
  mutate(value = round(value)) %>%
  spread(rowname, value) %>%
  rename(Period1 = `1`, Period2 = `2`) %>%
  mutate(order = c(2,3,4,1)) %>%
  arrange(order) %>%
  select(-order)

overview %>% gt() %>%
  fmt_number(
    columns = 2:3,
    decimals = 0,
    suffixing = F
  ) %>%
  tab_options(table.align = "left") %>%
  tab_header("Samlede salgstal på ordreniveau")
```

<br>

```{r}
overview2 <- reduce(list(transactions,revenue),inner_join)

overview2 <- overview2 %>%
  select(Period,transactions,n_products, Revenue, DB1,DB2) %>%
  mutate(Revenue = Revenue / transactions,
         DB1 = DB1 / transactions,
         DB2 = DB2 / transactions,
         n_products = n_products / transactions) %>%
  select(-Period, -transactions) %>%
  rownames_to_column() %>% 
  gather(var, value, -rowname) %>% 
  spread(rowname, value) %>%
  rename(Period1 = `1`, Period2 = `2`) %>%
  mutate(order = c(2,3,4,1)) %>%
  arrange(order) %>%
  select(-order)

overview2 %>% gt() %>%
  fmt_number(
    columns = 2:3,
    decimals = 1,
    suffixing = F
  ) %>%
  tab_options(table.align = "left") %>%
  tab_header("salgstal pr. ordre")
```

<br>

```{r}
# antal nye medlemmer
new_members <- df %>%
  filter(SubscriptionInit_Key == 1) %>%
  group_by(Period) %>%
  count() %>%
  rename(new_members = n)
  
# medlemskonvertering
conversion <- df %>%
  group_by(Period,SubscriptionInit_Key) %>%
  summarise(n = n()) %>%
  pivot_wider(names_from = SubscriptionInit_Key,values_from = n) %>%
  mutate(Premium_conv_rate = `1` / `0` * 100) %>%
  select(Period, Premium_conv_rate) %>%
  mutate(Premium_conv_rate = round(Premium_conv_rate,2))

members <- new_members %>%
  inner_join(conversion) %>%
  ungroup() %>%
  select(-Period) %>%
  rownames_to_column() %>% 
  gather(var, value, -rowname) %>%
  mutate(value = as.character((value))) %>%
  spread(rowname, value) %>%
  rename(Period1 = `1`, Period2 = `2`)

members %>% gt() %>%
  tab_options(table.align = "left") %>%
  tab_header("Konvertering til medlemsskab")
```
<br>

### Grafer til sammenligning af perioderne

Her er data grupperet efter titler således at hvert datapunkt repræsenterer en bog

<br>
```{r fig.width=12,fig.height=9}
# each book 

df_isbn <- df %>%
  group_by(title,Period) %>%
  summarise(transactions = n(),
            revenue = round(sum(ProductSales)),
            DB1 = round(sum(`4_DB1`)),
            DB2 = round(sum(`5_DB2`)))

# members
new_members_book <- df %>%
  filter(SubscriptionInit_Key == 1) %>%
  group_by(title, Period) %>%
  count() %>%
  rename(new_members = n)

# book conv rate
conversion_book <- df %>%
  group_by(title,Period,SubscriptionInit_Key) %>%
  summarise(n = n()) %>%
  pivot_wider(names_from = SubscriptionInit_Key,values_from = n) %>%
  mutate(Premium_conv_rate = round(`1` / `0` * 100,1)) %>%
  select(title,Period, Premium_conv_rate) %>%
  mutate(Premium_conv_rate = replace_na(Premium_conv_rate,0))


df_isbn <- df_isbn %>%
  left_join(new_members_book, by = c("title","Period")) %>%
  left_join(conversion_book, by = c("title","Period")) %>%
  mutate(new_members = replace_na(new_members,0)) %>%
  ungroup()

# Grafer

df_isbn_long <- df_isbn %>%
  select(-title) %>%
  pivot_longer(-Period) 

df_isbn_long$name = factor(df_isbn_long$name, levels=c('transactions','revenue','DB1','DB2','new_members','Premium_conv_rate'))

df_isbn_long %>%
  ggplot(aes(Period,value,colour = Period)) +
  geom_jitter(colour = "darkgrey") +
  geom_boxplot(alpha=.4,outlier.shape = NA) +
  theme_minimal() +
  facet_wrap(~name,scales="free") +
  ggthemes::scale_colour_tableau() +
  theme(strip.text = element_text(size = 14),
        axis.text = element_text(size=12),
        strip.background = element_rect(fill="lightgrey",colour="lightgrey"),
        panel.spacing.y = unit(1,"cm"))

```
<br>

### Statistiske tests

<br>
Data består af tallene for hver bog (se tabel nedenfor), hvor vi tester hvorvidt forskellen mellem perioderne er signifikante.

<br>

#### Ordrer

<br>
```{r}
library(gtsummary)
library(broom)

transactions_mod <- lm(transactions ~Period,data=df_isbn)

tidy(transactions_mod) %>% mutate_if(is.numeric,round,1) %>% gt()  %>%
  tab_options(table.align = "left")
```

<br>

#### Omsætning

<br>

```{r}
revenue_mod <- lm(revenue ~Period,data=df_isbn)

tidy(revenue_mod) %>% mutate_if(is.numeric,round,1) %>% gt()  %>%
  tab_options(table.align = "left")
```

<br>

#### DB1

<br>

```{r}

db1_mod <- lm(DB1 ~Period,data=df_isbn)

tidy(db1_mod) %>% mutate_if(is.numeric,round,1) %>% gt()  %>%
  tab_options(table.align = "left")
```

<br>

#### DB2

<br>

```{r}

db2_mod <- lm(DB2 ~Period,data=df_isbn)

tidy(db2_mod) %>% mutate_if(is.numeric,round,1) %>% gt()  %>%
  tab_options(table.align = "left")
```

<br>

#### Antal nye medlemmer

<br>

```{r}

member_mod <- lm(new_members ~Period,data=df_isbn)

tidy(member_mod) %>% mutate_if(is.numeric,round,1) %>% gt()  %>%
  tab_options(table.align = "left")
```

<br>

#### Premium-konverteringsrate

<br>

```{r}

conv_mod <- lm(Premium_conv_rate ~Period,data=df_isbn)

tidy(conv_mod) %>% mutate_if(is.numeric,round,1) %>% gt()  %>%
  tab_options(table.align = "left")
```

<br>
 
### Tabel med data for hver bog

<br>

```{r}
library(DT)
datatable(df_isbn)
```

